【裁判字號】    95,交聲,1172
【裁判日期】    951229
【裁判案由】    違反道路交通管理處罰條例聲明異議
【裁判全文】
臺灣臺北地方法院交通事件裁定        95年度交聲字第1172號
原處分機關  臺北市交通事件裁決所
異議人即
受處分人    甲○○
上列受處分人因違反道路交通管理處罰條例案件，對於臺北市交
通事件裁決所中華民國九十五年十月二十三日所為之處分（原處
分案號：北市裁四字第裁22─1AB111727號、北市裁四字第裁22
─1AB106692號），聲明異議，本院裁定如下：
    主      文
異議均駁回。
    理      由
一、按汽車停車時，在設有禁止停車標誌、標線之處所不得停車
    ，道路交通安全規則第一百十二條第項第四款定有明文；汽
    車駕駛人停車時，在設有禁止停車標誌、標線之處所停車之
    情形者，處新臺幣（下同）六百元以上一千二百元以下罰鍰
    ，道路交通管理處罰條例第五十六條第一項第四款亦有明定
    。至於道路交通管理處罰條例所稱之汽車，依該條例第三條
    第八款規定，包括機器腳踏車在內。是行為人如係駕駛機器
    腳踏車在顯有妨礙其他人、車通行處所停車為警舉發，而逾
    越舉發通知單上所載之應到案日期六十日始到案陳述，經主
    管機關調查後仍認定其有違規停車之行為者，依違反道路交
    通管理事件統一裁罰基準及處理細則（下稱處理細則）第四
    十四條第一項及違反道路交通管理事件統一裁罰基準表（下
    稱基準表）之規定，須對該違規停車之行為人處以一千二百
    元之罰鍰。
二、本件異議人即受處分人甲○○於民國九十五年五月十一日下
    午、五月十二日下午，將其所有車牌號碼GHO─589號重型機
    車停放在設有「騎樓、人行道禁止停車」標誌之臺北市○○
    ○路○段前，經臺北市停車管理處分別於九十五年五月十一
    日下午二時十四分許、同年五月十二日下午二時六分許，依
    道路交通管理處罰條例第五十六條第一項第四款規定逕行掣
    單舉發，並通知受處分人，受處分人遲至原舉發通知單所載
    應到案日期（分別為九十五年六月十一日、同年六月十五日
    ）後之九十五年九月十八日始以電子郵件提出陳述，經原舉
    發機關調查認定結果，認其違規事實明確，而以受處分人違
    反前述道路交通管理處罰條例第五十六條第一項第四款規定
    ，於九十五年十月二十三日分別以北市裁四字第裁22─1AB1
    11727號、北市裁四字第裁22─1AB106692號裁決書各裁處受
    處分人罰鍰一千二百元等情，有臺北市政府交通局舉發違反
    道路交通管理事件通知單二紙、舉發照片二張、臺北市停車
    管理書函在卷可按。
三、受處分人聲明異議意旨略以：臺北市推行騎樓禁停機車之相
    關事項，最近雖於伊住居所附近開始實施，惟因工作關係人
    在高雄，當時人不在臺北，時間已長達半年之久，機車未能
    遷移以致遭告發，為此聲明異議，請求撤銷原處分等語。
四、經查，受處分人於上揭時間，將所有之車牌號碼GHO─589號
    重型機車停放在臺北市○○○路○段前之事實，為其所不否
    認，且該路段已實施「機車退出騎樓、人行道」之停車管制
    ，現場並設有禁止停車之標誌牌，有臺北市停車管理處九十
    五年十二月十八日北市停四字第○九五三七二三一○○○號
    函及所檢附之照片在卷可稽，足證受處分人確有在設有禁止
    停車標誌處所停車之違規行為甚明。至於受處分人辯稱其在
    高雄工作半年，機車未能遷移云云，並未提出任何事證以實
    其說，自無從審酌。本件事證明確，受處分人違規行為堪以
    認定，應依法處罰。
五、綜上所述，受處分人確有於前開時間在設有禁止停車標誌處
    所停車之違規行為，且逾越應到案日期逾六十日始提出陳述
    ，從而原處分機關依道路交通管理處罰條例第五十六條第一
    項第五款、處理細則第四十四條第一項暨基準表之規定，以
    北市裁四字第裁22─1AB111727號、北市裁四字第裁22─1AB
    106692號裁決書各裁罰受處分人一千二百元，核無違誤，本
    件受處分人之異議為無理由，自應將其異議均駁回。
據上論斷，應依道路交通案件處理辦法第十九條，裁定如主文。
中    華    民    國    95    年    12    月    29    日
                  交通法庭法  官  林庚棟
以上正本證明與原本無異。
如不服本裁定應於送達後五日內向本院提出抗告狀。
                          書記官  殷玉芬
中    華    民    國    96    年    1     月    4     日


司法院資訊處製作；財團法人民間司法改革基金會備份。
